【裁判字號】    97,訴,3807
【裁判日期】    971118
【裁判案由】    毒品危害防制條例
【裁判全文】
臺灣板橋地方法院刑事判決              97年度訴字第3807號
公  訴  人  臺灣板橋地方法院檢察署檢察官
被      告  甲○○
上列被告因違反毒品危害防制條例案件，經檢察官提起公訴（97
年度毒偵字第6571號），被告於準備程序認罪，本院以簡式審判
程序判決如下：
    主  文
甲○○施用第一級毒品，累犯，處有期徒刑玖月，扣案之毒品海
洛因驗餘淨重零點玖捌玖公克、殘渣袋壹只內之毒品海洛因殘
渣（量微無法秤重）均沒收銷燬，盛裝上開毒品海洛因之包裝袋
貳只、殘渣袋壹只、葡萄糖粉壹包、吸管提撥器壹支均沒收；又
施用第二級毒品，累犯，處有期徒刑伍月，扣案之毒品甲基安非
他命驗餘淨重零點壹肆柒公克沒收銷燬，盛裝上開毒品甲基安
非他命之包裝袋壹只沒收。應執行有期徒刑壹年，扣案之毒品海
洛因驗餘淨重零點玖捌玖公克、殘渣袋壹只內之毒品海洛因殘
渣（量微無法秤重）、毒品甲基安非他命驗餘淨重零點壹肆柒
公克均沒收銷燬，盛裝上開毒品海洛因之包裝袋貳只、殘渣袋壹
只、葡萄糖粉壹包、吸管提撥器壹支、盛裝上開毒品甲基安非他
命之包裝袋壹只均沒收。
    事實及理由
一、按除被告所犯為死刑、無期徒刑、最輕本刑為三年以上有期
    徒刑之罪或高等法院管轄第一審案件者外，於第一次審判期
    日前之準備程序進行中，被告先就被訴事實為有罪之陳述時
    ，審判長得告知被告簡式審判程序之旨，並聽取當事人、代
    理人、辯護人及輔佐人之意見後，裁定進行簡式審判程序，
    刑事訴訟法第273 條之1 第1 項定有明文。經核本件被告甲
    ○○所犯係死刑、無期徒刑、最輕本刑為三年以上有期徒刑
    以外之罪，其於準備程序中就被訴事實為有罪之陳述，經法
    官告知簡式審判程序之旨，並聽取公訴人、被告之意見後，
    本院爰依首揭規定，合議裁定由受命法官獨任進行簡式審判
    程序，合先敘明。
二、本件犯罪事實：
    甲○○前曾於民國92年間因施用毒品案件，經檢察官先後聲
    請本院裁定送觀察、勒戒及強制戒治後，於92年12月16日停
    止戒治付保護管束，至93年6 月21日期滿執行完畢，並經臺
    灣板橋地方法院檢察署檢察官以93年度戒毒偵字第263 號不
    起訴處分確定在案。又其前曾於94年間因竊盜、施用毒品等
    案件，經本院以94年度易字第35號、94年度訴字第7 號、94
    年度易字第463 號、最高法院以95年度台上字第171 號等判
    決，判處有期徒刑六月、七月、三月、一年六月、八月、三
    月確定，其後經更定應執行刑為三年二月，執行後於96年6
    月26日假釋出監，嗣復經於96年減刑後更定其應執行刑為一
    年七月，於96年7 月16日執行完畢。詎其猶不知悔改，於上
    開強制戒治及有期徒刑執行完畢後五年內，復基於施用毒品
    之各別犯意，於97年7 月28日下午6 時許，在其臺北縣泰山
    鄉○○路○ 段78號4 樓住處，施用第一級毒品海洛因及第二
    級毒品甲基安非他命各1 次。嗣於97年7 月29日晚上7 時30
    分許，在其上址住處為警查獲，扣得其所有供犯施用毒品使
    用之毒品海洛因2 包（鑑驗後淨重0.401 公克，鑑驗時取樣
    0.0021公克，驗餘淨重0.3989公克）、殘渣袋1 只（內含毒
    品海洛因殘渣，量微無法秤重）、葡萄糖粉1 包、吸管提撥
    器1 支、毒品甲基安非他命1 包（鑑驗後淨重0.135 公克，
    鑑驗時取樣0.0003公克，驗餘淨重0.1347公克）等物，經警
    採尿送驗後，並分別驗有鴉片類嗎啡及甲基安非他命等藥物
    陽性反應，因而查悉上情。案經臺北縣政府警察局移送臺灣
    板橋地方法院檢察署檢察官偵查起訴。
三、本件證據：
    (一)被告於警詢、偵查、審理時之自白。
    (二)卷附之臺北縣政府警察局刑事警察大隊搜索、扣押筆錄、
      扣案物品照片、臺灣檢驗科技股份有限公司出具之驗尿報
      告、交通部民用航空局航空醫務中心毒品鑑定書、臺灣高
      等法院被告前案紀錄表等可稽。
    (三)扣案之毒品海洛因2 包（鑑驗後淨重0.401 公克，鑑驗時
      取樣0.0021公克，驗餘淨重0.3989公克）、殘渣袋1 只（
      內含毒品海洛因殘渣，量微無法秤重）、葡萄糖粉1 包、
      吸管提撥器1 支、毒品甲基安非他命1 包（鑑驗後淨重0.
      135 公克，鑑驗時取樣0.0003公克，驗餘淨重0.1347公克
      ）等物可證。
四、核被告上開所為，分別係犯毒品危害防制條例第10條第1 項
    之施用第一級毒品、同條第2 項之施用第二級毒品等罪。其
    各次施用毒品前之持有毒品行為，應為其後施用行為所吸收
    ，均不另論罪。又其施用毒品海洛、甲基安非他命之行為，
    係施用不同毒品之各別行為，應予分論併罰。又被告前曾於
    94年間因竊盜、施用毒品等案件，經本院以94年度易字第35
    號、94年度訴字第7 號、94 年 度易字第463 號、最高法院
    以95年度台上字第171 號等判決，判處有期徒刑六月、七月
    、三月、一年六月、八月、三月確定，其後經更定應執行刑
    為三年二月，執行後於96年6 月26日假釋出監，嗣復經於96
    年減刑後更定其應執行刑為一年七月，於96年7 月16日執行
    完畢，有臺灣高等法院被告前案紀錄表在卷可稽，被告前受
    有期徒刑執行完畢後，於五年以內故意再犯本件有期徒刑以
    上之各罪，均為累犯，應依刑法第47條第1 項規定，各加重
    其刑。爰審酌被告之素行、各罪再犯施用毒品情節、所生危
    害及犯罪後坦承之態度等一切情狀，各量處如主文所示之刑
    ，並定其應執行之刑。扣案之毒品海洛因驗餘淨重0.3989公
    克、殘渣袋1 只內之毒品海洛因殘渣（量微無法秤重）、毒
    品甲基安非他命驗餘淨重0.1347公克，均係查獲之毒品，依
    法不問屬於犯人與否，均應宣告沒收銷燬；又盛裝上開毒品
    海洛因之包裝袋2 只、殘渣袋1 只、葡萄糖粉1 包、吸管提
    撥器1 支、盛裝上開毒品甲基安非他命之包裝袋1 只等物，
    則均係被告所有供施用各級毒品犯罪所用之物，另依刑法第
    38條第1 項第2 款規定，按其所犯併予宣告沒收。
五、依刑事訴訟法第273 條之1 第1 項、299 條第1 項前段、第
    310 條之2 、第454 條，毒品危害防制條例第10條第1 項、
    第2 項、第18條第1 項前段、第23條第2 項，刑法第11條前
    段、第47條第1 項、第51條第5 款、第38條第1 項第2 款，
    判決如主文。
六、如不服本判決，得自收受送達之日起10日內向本院提出上訴
    狀（須附繕本）。
本案經檢察官張慶林到庭執行職務
中    華    民    國    97    年    11    月    18    日
                    刑事第十一庭  法  官  彭  全  曄
以上正本證明與原本無異。
如不服本判決應於收受送達後十日內向本院提出上訴書狀，並應
敘述具體理由；其未敘述上訴理由者，應於上訴期間屆滿後二十
日內向本院補提理由書（均須按他造當事人之人數附繕本）「切
勿逕送上級法院」。
                                  書記官  林  怡  秀
中    華    民    國    97    年    11    月    18    日
附錄本案論罪科刑法條全文：
毒品危害防制條例第10條
施用第一級毒品者，處 6 月以上 5 年以下有期徒刑。
施用第二級毒品者，處 3 年以下有期徒刑。


司法院資訊處製作；財團法人民間司法改革基金會備份。
